【裁判字號】    92,聲再,171
【裁判日期】    921031
【裁判案由】    妨害自由
【裁判全文】
臺灣高等法院臺南分院刑事裁定            九十二年度聲再字第一七一號    Ｃ
      再審聲請人
      即受判決人  甲  ○  ○
右列聲請人因誣告案件，對於最高法院九十一年度台上字第六八○○號中華民國九十
一年十一月二十八日確定判決（本院九十一年度上訴字第九二一號判決、臺灣臺南地
方法院九十年度訴字第五八七號、臺灣臺南地方法院檢察署九十年度偵字第一三五號
），聲請再審，本院裁定如左：
      主      文
再審之聲請駁回。
      理      由
一、聲請意旨略以：原確定判決正本與本院九十一年度上訴字第九二一號判決是同一
    審判長鄭文肅，依刑事訴訟法第一百五十八條之規定，聲請人並無舉證有罪之義
    務。即原審犯職務上之罪已被證明，仍規避調查該二件判決前的一致物證「文化
    派出所」之報告書指證王獻楠縱容自訴人偽造執法機關的公文書而提起自訴，根
    本不能進入刑事訴訟妨害自由案件，至前開案件判決正本湮滅，臺灣臺南地方法
    院檢察署八十八年偵字第五七八四號起訴書正本，縱容國家代表人假借偵查不公
    開原則隱匿「文化派出所」之報告書而濫權追訴，甚臺灣高等法院臺南分院檢察
    署九十一年度答字第八三九號答辯書放棄上訴，使最高法院九十一年度台上字第
    六八○○號確定判決刑事訴訟不能續行，亦就揭發原確定判決執「他有打電話給
    警察，說以前員工來搗亂」、「‧‧‧警察來時，我認為我為犯罪，為何要離開
    ？」篡改成被告於是先未經自訴人鄭榮專同意而侵入自訴人之住宅，且於受到退
    去之要求後仍堅不離去，是原判決所憑證言已證明其為虛偽者，及參與原判決或
    前審判決或判決前所行調查之法官，或參與偵查或起訴之檢察官，因該案件犯職
    務上之罪已經證明者，或因該案件違法失職已受懲戒處分，足以影響原判決，且
    本案刑事訴訟不能開始或續行非因證據不足，而有相當證據足以證明其為虛偽，
    爰依刑事訴訟法第四百二十第一項第二款、第五款為受判決人之利益聲請再審云
    云。
二、按刑事訴訟法第四百二十條第一項第二款之再審條件，其原判決所憑之證言，除
    已經確定判決證明為虛偽者外，必須有相當證據，足以證明其為虛偽，始屬相符
    ，此觀於同條第二項後段所載其刑事訴訟不能開始或續行，非因證據不足者之文
    義而自明（最高法院分別著有二十五年度抗字第二九二號、四十六年臺抗字第八
    號判例參照）。又同法第四百二十條第一項第五款之再審條件，即參與原判決或
    前審判決或判決前所行調查之法官，或參與偵查或起訴之檢察官，因該案件犯職
    務上之罪已經證明者，或因該案件違法失職已受懲戒處分，足以影響原判決者而
    言。
三、經查：
（一）聲請人所提再審事由稱王獻楠縱容自訴人偽造執法機關的公文書而提起自訴，
      根本不能進入刑事訴訟妨害自由案件，至前開案件判決正本湮滅部分，按公訴
      人、自訴人及被告等訴訟之當事人雖均得聲請法院調查證據，惟認定犯罪事實
      所依憑證據之取捨及其證明力，仍屬事實審法院之職權，法院當審酌當事人聲
      請調查之證據與犯罪事實之認定是否具有關連性，是否足以影響事實之認定等
      相關情狀，而決定是否調查該項證據。果依調查證據所得，已足認定犯罪事實
      ，而當事人聲請調查之證據與犯罪事實不具關連性，無從影響認定事實之結果
      ，法院自無庸調查前開證據。本件被害人王獻楠法官承辦被告甲○○妨害自由
      一案，係以被告甲○○於原審法院八十四年度自字第五七六號言詞辯論期日中
      所為供述，復參以自訴代理人指述案發當日情狀，即已足以認定被告甲○○成
      立刑法第三百零六條無故侵入住宅罪名，此有原審八十四年度自字第五七六號
      判決及本院八十五年度上易字第七五號判決各一份附卷可稽，經上訴審法院調
      取該刑事卷証核實。則王獻楠法官未再調取「文化派出所」之筆錄，既屬其証
      據取捨之權限內，當無違背刑事訴訟法有關之規定，聲請人此部分所提再審事
      由與刑事訴訟法第四百二十條第一項第五款規定之情形有間，即無從構成開始
      再審之理由。
（二）至聲請人聲請意旨所指「他有打電話給警察，說以前員工來搗亂」、「‧‧‧
      警察來時，我認為我為犯罪，為何要離開？」篡改成被告於事先未經自訴人鄭
      榮專同意而侵入自訴人之住宅，且於受到退去之要求後仍堅不離去等語，原確
      定判決理由三王獻楠法官於前開判決理由中係以：被告（指甲○○）「縱認
      」其確與自訴人（鄭榮專）有男女關係，亦非社會道德所能接受及公序良俗所
      保障之正當婚姻關係，而主張其係「有故」侵入他人住宅，並以此認被告有不
      法侵入住宅之情事，是觀諸該判決理由係以「縱認」之字眼，顯見該判決旨在
      闡明就算有被告甲○○所辯其進入住宅係與鄭榮專有男女關係之情事，亦不能
      以此為藉口認係「有故」侵入住宅，反之，如連男女關係均無，尤不能無故侵
      入他人住宅之意，且判決理由既係用「縱認」之字眼，顯屬假設之語氣，根本
      未就此部分為認定，聲請人此部分聲請意旨亦有所誤會。
  綜上所述，本件聲請人所提再審事由，均未符再審規定，其所聲請再審，為無理由
  ，應予駁回。
三、據上論斷，應依刑事訴訟法第四百三十四條第一項裁定如主文。
中    華    民    國      九十二      年      十      月      三十一    日
                                  臺灣高等法院臺南分院刑事第三庭
                                      審判長法官  陳    義    仲
                                            法官  楊    子    莊
                                            法官  宋    明    蒼
右正本證明與原本無異。
如不服本裁定應於送達後五日內向本院提出抗告狀。
                                      法院書記官  余    素    美
中    華    民    國      九十二      年      十      月      三十一    日


司法院資訊處製作；財團法人民間司法改革基金會備份。
